【裁判字號】    99,交抗,383
【裁判日期】    990921
【裁判案由】    聲明異議
【裁判全文】
臺灣高等法院高雄分院刑事裁定         99年度交抗字第383號
抗  告  人  交通部公路總局高雄區監理所屏東監理站
代  表  人  乙○○
受處分人    甲○○
上列抗告人因違反道路交通管理處罰條例聲明異議案件，不服臺
灣屏東地方法院中華民國99年7 月19日裁定（99年度交聲字第23
9 號），提起抗告，本院裁定如下：
    主  文
原裁定撤銷，發回臺灣屏東地方法院。
    理  由
一、抗告意旨略以：按「舉發汽車違反道路交通管理事件，以汽
    車所有人為處罰對象者，移送其車籍地處罰機關處理；以駕
    駛人為處罰對象者，移送其駕籍地處罰機關處理；駕駛人未
    領有駕駛執照者，移送其戶籍地處罰機關處理。但有下列情
    形之一者，移送行為地處罰機關處理：... 五、汽車駕駛人
    違反本條例第三十五條規定」，違反道路交通管理事件統一
    裁罰基準及處理細則第25條第1 項但書第5 款定有明文。受
    處分人甲○○於99年1 月31日，在屏東縣竹田鄉台88線18-1
    9 Ｋ處，汽車駕駛人酒精濃度超過規定，違反道路交通管理
    處罰條例第35條第1 項第1 款之規定，由行為地處罰機關即
    抗告人交通部公路總局高雄區監理所屏東監理站（下稱屏東
    監理站），為本件裁罰（屏監違字第裁82Ｖ00000000裁決書
    ），並無不當，原審裁定「原處分撤銷」，並無理由，爰提
    起抗告，請求撤銷原裁定等語。
二、原裁定意旨略以：
（一）按交通法庭認為聲明異議有理由或聲明異議雖無理由而原
      處分不當或違法者，應以裁定將原處分經聲明異議部分撤
      銷，並自為裁定；但因原處分機關無管轄權而撤銷之者，
      應移送有管轄權之機關，道路交通案件處理辦法第20條定
      有明文。次按舉發汽車違反道路交通管理事件，以汽車所
      有人為處罰對象者，移送其車籍地處罰機關處理；以駕駛
      人為處罰對象者，移送其駕籍地處罰機關處理；駕駛人未
      領有駕駛執照者，移送其戶籍地處罰機關處理；又處罰機
      關受理前條移送之舉發違反道路交通管理事件，發現管轄
      錯誤，應即填用移轉違反道路交通管理事件通知單，連同
      應移轉之文書、代保管物件等，移轉有權管轄之機關處理
      ，並副知原移送機關及被通知人，違反道路交通管理事件
      統一裁罰基準及處理細則第25條、第32條亦規定甚明。
（二）本件異議人即受處分人之駕籍地為「高雄市小港區○○○
      路20號3 樓」，且管轄所站為「高雄市○○○○○道路交
      通管理處罰條例第35條第1 項1 款之規定，係以駕駛人為
      其處罰對象，自應由異議人駕籍地處罰機關裁處，即應由
      高雄市監理處管轄，原舉發機關竟將之移送未具管轄權限
      之交通部公路總局高雄區監理所屏東監理站，並據以裁罰
      ，於法自有違誤。原審法院乃撤銷原處分，並依道路交通
      案件處理辦法第20條後段規定，移送有管轄權之機關，另
      為適法裁處等語。
三、經查本件受處分人即異議人甲○○於99年1 月31日，在屏東
    縣竹田鄉台88線18-19 Ｋ處，汽車駕駛人酒精濃度超過規定
    ，違反道路交通管理處罰條例第35條第1 項第1 款之規定，
    由行為地處罰機關即抗告人，為本件裁罰（交通部公路總局
    屏東監理站屏監違字第裁82Ｖ00000000裁決書）等情，有屏
    東縣政府警察局屏警交字第Ｖ00000000號「舉發違反道路交
    通管理事件通知單」及該屏監違字第裁82Ｖ00000000裁決書
    在卷可稽。異議人既係違反道路交通管理處罰條例第35條第
    1 項第1 款之規定，而經舉發，按前開違反道路交通管理事
    件統一裁罰基準及處理細則第25條第1 項但書第5 款之規定
    ，自應移由行為地處罰機關即屏東監理站處理。原審未查，
    ，致誤認原處分機關無管轄權並據以撤銷原裁罰處分，尚有
    未洽。原處分機關提起抗告指摘原裁定不當，應認有理由，
    為兼顧受處分人吳許富之審級利益，自應由本院將原裁定撤
    銷，發回原審法院更為適法之裁定。
據上論斷，應依道路交通案件處理辦法第26條、刑事訴訟法第41
3條前段，裁定如主文。
中    華    民    國    99    年    9     月    21    日
                  刑事第十庭    審判長法  官  陳中和
                                      法  官  林水城
                                      法  官  蔡國
以上正本證明與原本無異。
不得再抗告。
中    華    民    國    99    年    9     月    21    日
                                      書記官  周青玉

司法院資訊處製作；財團法人民間司法改革基金會備份。
